---
title: "Sesiones del curso de Mérodos Numéricos"
author: "Ortiz Cruz José Gabriel"
date: "`r format(Sys.time(), '%d %B, %Y')`"
output: html_document
---

```{r setup, include=FALSE}
knitr::opts_chunk$set(echo = TRUE)
```


```{r}
x1 <- c(1.2,1-5.1-9,1-10); (x1)
```


```{r}
x2 <- (1:20); (x2)
```

```{r}
x3<- seq(1,20,by=0.1); (x3)
```

```{r}
x4 <- seq(20,1,by=-0.1); (x4)
```

```{r}
x5 <- rep(1,times=10); (x5)
```

```{r}
n1 <- length(x1); (n1)
n2 <- length(x1); (n2)
n3 <- length(x1); (n3)
n4 <- length(x1); (n4)
n5 <- length(x1); (n5)
```

```{r}
x <- runif(100,-3,3); (x)
```

Ejemplo de Redondeo y Truncamiento

```{r}
x <- runif(20,-1,1); (x)
xx <- 100*x; (xx)
```

Fijamos la semilla para generar números aleatorios

```{r}
set.seed(123)
x <- runif(20,-1,1); (x)
xx <- 100*x; (xx)
```

Redondeamos tres cifras significativas

```{r}
x_red2 <- round(xx,2); (x_red2)
x_red3 <- round(xx,3); (x_red3)
```

Generamos una nueva variable con 5000 datos, con una distribución uniforme entre -10 y 10, con 3 cifras significativas, posterior mente obtendremos una muestra de tamaño 500 con el comando sample(datos:origen,tamaño_de_la_muestra), y se almacenara en la variable muestra_1:

```{r}
y <- runif(500,-10,10); (y)
head(y,10)
tail(y,10)
redoy1 <- round(y,3); (redoy1)
head(redoy1,15)
tail(redoy1,15)
muestra_1 <- sample(redoy1,500);
head(muestra_1,10)
tail(muestra_1,10)
```

Convertimos todos a números positivos

```{r}
muestra_2 <- abs(muestra_1)
head(muestra_2,15)
tail(muestra_2,15)
```

```{r}
l <- runif(15,-1,1); (l)
digi2 <- (l*100); (digi2)
redol <- round(digi2,0); (redol)
```